最高法院刑事判決　　　　　　　九十四年度台非字第一五０號
上　訴　人　最高法院檢察署檢察總長
被　　　告　甲○○　男民國○○年○○月○○日生
　　　　　　　　　　身分證統一編號：Ｚ000000000
　　　　　　　　　　住高雄市鼓山區○○○路17之1號
上列上訴人因被告公共危險案件，對於台灣高雄地方法院中華民
國九十四年一月二十七日第一審確定簡易判決（九十四年度交簡
字第一三六號，聲請簡易判決處刑案號：台灣高雄地方法院檢察
署九十三年度速偵字第二二九八號），認為違法，提起非常上訴
，本院判決如下：
    主  文
原判決撤銷。
本件不受理。
    理  由
非常上訴理由稱：「一按判決不適用法則或適用不當者，為違背
法令，刑事訴訟法第三百七十八條定有明文。又民國九十年十月
二日修正公布施行之陸海空軍刑法第五十四條第一項規定：『服
用毒品、麻醉藥品、酒類或其他相類之物，不能安全駕駛動力交
通工具而駕駛者，處一年以下有期徒刑、拘役或新台幣十萬元以
下罰金』。另軍事審判法第一條第一項規定：『現役軍人犯陸海
空軍刑法或其特別法之罪，依本法之規定追訴審判之』。因此，
若有行為人涉嫌酒後不能安全駕駛而駕（騎）車犯行（同刑法第
一百八十五條之三公共危險罪），應由軍事法院依法判決，普通
法院對此案件並無審判權，合先敘明。二本案被告甲○○於九十
三年十二月十二日晚間八時許，因酒醉騎乘機車在高雄市新興區
○○○路發生車禍為警查獲，經酒精濃度測試結果，被告呼氣酒
精濃度高達每公升０‧七六毫克，已達不能安全駕駛動力交通工
具之程度，為原審法院判處拘役三十日，並諭知易科罰金折算標
準確定在案。惟查被告自九十年五月二十一日起自陸軍士官學校
畢業後，即在海巡署南部地區巡防局第六海岸巡防總隊服役至今
，仍具有軍人身分，此有被告軍人身分證與在役證明書各一紙在
卷可稽。揆諸前揭說明，被告為現役軍人犯陸海空軍刑法之罪，
依軍事審判法第一條第一項規定，普通法院並無審判權，原審竟
誤為實體判決，自屬違背法令。三爰依刑事訴訟法第四百四十一
條、第四百四十三條提起非常上訴，以資糾正。」等語。
本院按對於被告無審判權者，應諭知不受理之判決，刑事訴訟法
第三百零三條第六款定有明文。又檢察官對於案件聲請法院簡易
判決處刑者，與起訴有同一之效力，同法第四百五十一條第三項
亦有規定。本件原判決以被告甲○○於服用酒類後，已不能安全
駕駛動力交通工具，猶駕駛ＸＫＦ－七０九號重型機車，於九十
三年十二月十二日二十三時三十分許，沿高雄市○○○路由東向
西行駛，途經該路一五六號前時，因酒後不能安全駕駛，撞及林
容安停在該路停車格內，車牌號碼ＹＰ－０一五二號自用小客車
後車尾。經警盤查，檢測其呼氣酒精濃度含量達每公升０‧七六
毫克後查獲等情，有被告於警詢及偵查時之自白，警員對被告測
試之酒精濃度測試表、高雄市○○○○○道路交通事故調查報告
表、測試觀察紀錄表各一份、現場照片七張等證據，可資證明，
因而依刑法第一百八十五條之三規定，論處被告服用酒類，不能
安全駕駛動力交通工具而駕駛罪刑（處拘役三十日，如易科罰金
以三佰元折算一日）。惟查被告於上開犯罪行為時及發覺犯罪時
，為現役軍人，業據其於執行檢察官訊問時供明，並有其軍人身
分證影本暨南部地區巡防局第六海岸巡防總隊在役證明書在卷可
證。又被告之行為，陸海空軍刑法第五十四條第一項「服用毒品
、麻醉藥品、酒類或其他相類之物，不能安全駕駛動力交通工具
而駕駛者，處一年以下有期徒刑、拘役或新台幣十萬元以下罰金
」規定，有處罰明文。按現役軍人犯陸海空軍刑法之罪，應依軍
事審判法之規定追訴審判之，該法第一條第一項定有明文，普通
法院對被告上開犯罪並無審判權，乃原判決未加詳察，遽論處被
告罪刑，揆之首開說明，自有違背法令。案經確定，且於被告不
利，非常上訴意旨執以指摘，洵有理由，應由本院將原判決撤銷
，另行判決，以資糾正。
據上論結，應依刑事訴訟法第四百四十七條第一項第一款但書、
第三百零三條第六款，判決如主文。
中　　華　　民　　國　九十四　年　　六　　月　二十四　日
                      最高法院刑事第十一庭
                          審判長法官  洪　清　江
                                法官  石　木　欽
                                法官  李　伯　道
                                法官  林　勤　純
                                法官  陳　世　淙
      本件正本證明與原本無異
                                      書  記  官
中　　華　　民　　國　九十四　年　　七　　月　　一　　日
                                                    Ｒ
